臺灣橋頭地方法院刑事判決　
111年度訴字第187號
公  訴  人  臺灣橋頭地方檢察署檢察官
被      告  陳彥忠


指定辯護人  洪天慶律師
被      告  吳芸禎


指定辯護人  謝凱傑律師
上列被告因人口販運之違反兒童及少年性剝削防制條例等案件，
經檢察官提起公訴（110年度偵字第16589號、111年度偵字第103
6號、第1046號），本院判決如下：
    主  文
乙○○犯如附表編號1至3所示各罪，各處如各該編號主文欄所示之
刑及沒收。應執行有期徒刑肆年貳月，併科罰金新臺幣伍萬元，
罰金如易服勞役，以新臺幣壹仟元折算壹日。
甲○○犯如附表編號1、2所示各罪，各處如各該編號主文欄所示之
刑。應執行有期徒刑貳年，併科罰金新臺幣參萬元，罰金如易服
勞役，以新臺幣壹仟元折算壹日。緩刑伍年，並應向公庫支付新
臺幣拾萬元，及應向指定之政府機關、政府機構、行政法人、社
區或其他符合公益目的之機構或團體，提供貳佰肆拾小時之義務
勞務，及應接受法治教育課程伍場次。緩刑期間付保護管束。
    事  實
一、乙○○與甲○○為同居男女朋友（嗣於民國110年11月結婚），
    乙○○於110年4月10日前某日時，透過社群軟體Zenly結識代
    號BQ000-Z000000000號之少女（96年5月生，真實姓名年籍
    詳卷，下稱A女），甲○○則透過乙○○而認識A女，乙○○與甲○○
    均明知A女為12歲以上未滿18歲之少年，竟共同意圖營利，
    基於媒介少年為有對價性交行為之犯意聯絡，先後為下列（
    一）、（二）所示行為，另乙○○意圖營利，基於媒介少年為
    有對價性交行為之犯意，單獨為下列（三）所示行為：
（一）乙○○先透過交友網站SUGARDADDY聯繫某真實姓名年籍不詳
      之男客（下稱某男客）與A女之性交易事宜後，再於110年
      4月10日23時30分許，駕駛車牌號碼000-0000號自用小客
      車（下稱甲車）搭載甲○○前往A女住家附近之火鍋店，接
      送A女前往高雄市某汽車旅館，途中由甲○○指示A女於男客
      詢問年紀時須告知滿18歲或轉移話題，共同媒介A女與某
      男客以新臺幣（下同）10,000元之代價從事「全套」（即
      由某男客以生殖器插入A女陰道性交）之性交易，嗣A女於
      性交易完畢後返回甲車內，將上述價金全數交予乙○○，乙
      ○○再將其中3,000元交予A女作為報酬。
（二）乙○○先以SUGARDADDY及通訊軟體LINE聯繫男客阮嘉橋（所
      涉妨害性自主案件，經臺灣橋頭地方檢察署檢察官以111
      年度偵字第1046號為不起訴處分）與A女之性交易事宜後
      ，再於110年4月24日22時30分許，駕駛甲車搭載甲○○及真
      實姓名年籍不詳之男子1名（無證據證明其知情）前往上
      開火鍋店，接送A女前往高雄市○○區○○街00號之御宿汽車
      旅館民族館，媒介A女與駕駛BCD-6206號自用小客車到場
      之阮嘉橋以10,000元之對價從事「全套」之性交易，嗣A
      女於性交易完畢後返回甲車內，將上述價金全數交予乙○○
      ，乙○○再將其中3,000元交予A女作為報酬。
（三）乙○○先以LINE聯繫阮嘉橋與A女之性交易事宜後，再於110
      年5月6日2時3分許，駕駛甲車搭載真實姓名年籍不詳之男
      子、女子各1名（無證據證明其等知情）接送A女前往高雄
      市○○區○○路000號之函館經典汽車旅館，媒介A女與駕駛AY
      U-6511號自用小客車到場之阮嘉橋以10,000元之對價從事
      「全套」之性交易，嗣A女於性交易完畢後返回甲車內，
      將上述價金全數交予乙○○，乙○○再將其中3,000元交予A女
      作為報酬。
二、案經A女、A女之母即代號BQ000-Z000000000A號之女子（真
    實姓名年籍詳卷，下稱A女之母）訴由屏東縣政府警察局屏
    東分局報告臺灣橋頭地方檢察署檢察官偵查起訴。
    理    由
壹、程序部分
　　本案認定事實所引用之卷內被告乙○○與甲○○(下合稱被告2人
    )以外之人於審判外之陳述，檢察官、被告2人及其等辯護人
    於本院審判程序時均同意有證據能力(訴卷第157頁)，本院
    復審酌前揭陳述作成時之情況，並無違法取證之瑕疵，亦認
    以之作為證據為適當，是本案有關被告2人以外之人於審判
    外之陳述等供述證據，依刑事訴訟法第159條之5第1項規定
    ，自均得為證據。
貳、實體部分
一、認定犯罪事實所憑證據及理由
　　前揭事實，業據被告2人於本院審理時均坦承不諱（訴卷第1
    36頁、第158頁），其等並證述彼此參與情節明確（警一卷
    第28至36頁、偵一卷第7至15頁、聲羈卷第31至37頁），而
    證人即告訴人A女、證人阮嘉橋亦於警詢及偵訊時證述明確
    （警一卷第50至54頁、第68至77頁、警二卷第30至31頁、他
    卷第25至28頁、第109至111頁、偵三卷第47至49頁），復有
    代號與真實姓名對照表（偵一卷末彌封袋）、受理疑似性侵
    害事件驗傷診斷書（偵一卷末彌封袋）、兒少性剝削事件報
    告單（偵三卷末彌封袋）、通聯調閱查詢單〈門號：0000000
    000（乙○○持用）、0000000000（乙○○持用）、0000000000
    （被告2人共同持用）、0000000000（阮嘉橋持用）〉（警一
    卷第113至119頁）、以LINE搜尋門號0000000000號之結果（
    警一卷第145頁）、甲車使用紀錄（警一卷第121至122頁）
    、車輛詳細資料報表〈車號：000-0000、AYU-6511〉（警一卷
    第125至127頁）、車牌號碼000-0000、AYU-6511號車輛照片
    （他卷第99頁）、110年4月25日御宿汽車旅館監視器影像畫
    面（警一卷第129至131頁）、110年4月24日拍攝到甲車之監
    視器影像畫面（警一卷第139頁）、A女提出之御宿汽車旅館
    消費發票（警一卷第167頁）、甲車於110年4月24至同年月2
    5日間位置紀錄（警一卷第207頁、他卷第253至254頁）、門
    號0000000000號於110年4月24至同年月25日間上網歷程紀錄
    （警一卷第209至211頁）、門號0000000000號於110年4月24
    至同年月25日間上網歷程紀錄（警一卷第213至214頁）、車
    牌號碼000-0000號車輛於110年4月24至同年月25日間位置紀
    錄（警一卷第215頁、他卷第101頁）、110年5月6日函館汽
    車旅館監視器影像畫面（警一卷第133至135頁）、110年5月
    6日函館汽車旅館入房登記表（警一卷第169頁）、A女提出
    函館汽車旅館消費發票（警一卷第167頁）、被告乙○○持用
    之手機於110年5月5日至同年月6日間上網歷程紀錄（警一卷
    第201至205頁、他卷第255至256頁）、內政部警政署刑事警
    察局111年2月10日刑生字第1110006690號鑑定書（偵三卷第
    55至57頁）、屏東縣政府警察局屏東分局110年9月14日、同
    年10月15日、同年12月8日偵查報告（警二卷第2至18頁、他
    卷第31至63頁、第145至183頁）各1份在卷可稽，足認被告2
    人之任意性自白與事實相符，堪以採信。從而，本案事證明
    確，被告2人上開犯行，應堪認定。
二、論罪科刑
（一）按人口販運防制法第2條第1款所謂人口販運，係指意圖使
      未滿18歲之人從事性交易，而招募、買賣、質押、運送、
      交付、收受、藏匿、隱避、媒介、容留未滿18歲之人，或使
      未滿18歲之人從事性交易、勞動與報酬顯不相當之工作或或
      摘取其器官；而「人口販運罪」，指從事人口販運，而犯
      本法、刑法、勞動基準法、兒童及少年性剝削防制條例或其
      他相關之罪，人口販運防制法第2條第1款第2目、第2款定
      有明文。被告2人如事實欄所示意圖營利媒介少年即A女從事有
      對價之性交行為，犯兒童及少年性剝削條例之罪，依上開規
      定，自屬人口販運行為而構成人口販運罪，惟人口販運防
      制法並無刑罰之規定，自應適用兒童及少年性剝削防制條例
      之規定論罪科刑。
（二）核被告乙○○就事實欄一(一)至(三)、被告甲○○就事實欄一
      (一)及(二)所為，均係犯兒童及少年性剝削防制條例第32
      條第2項、第1項前段之意圖營利媒介少年為有對價之性交
      行為罪。
（三）被告2人就事實欄一(一)、(二)部分，有犯意聯絡及行為
      分擔，為共同正犯。至被告甲○○之辯護人固辯護稱：甲○○
      就事實欄一(一)、(二)部分之行為縱然不存在，被告乙○○
      仍可繼續為此等部分犯行，請法院斟酌甲○○是否僅構成上
      開罪名之幫助犯等語，惟刑法關於正犯、幫助犯的區別，
      是以行為人的主觀犯意及客觀行為作為判斷標準，如果是
      以自己犯罪的意思而參與犯罪，無論其所參與的是否為犯
      罪構成要件行為，都是屬於正犯；如果是以幫助他人犯罪
      的意思而參與犯罪，但所參與的是犯罪構成要件行為，仍
      應論以正犯；只有以幫助他人犯罪的意思而參與犯罪，且
      所參與的是犯罪構成要件以外的行為，方會成立幫助犯。
      依據被告甲○○警詢時所述：我與乙○○招募有興趣從事性交
      易的女生，對方跟我們聯絡後，我們再另外跟對方聯絡見
      面談性交易事宜，我們媒介性交易等語（警一卷第29頁）
      ，足見被告甲○○並非單純被動協助被告乙○○從事媒介性交
      易行為，而是知悉被告乙○○全盤犯罪計畫後，仍決定參與
      其中，且其於接送A女前往性交易地點車程中有主動指導A
      女與男客間之應對注意事項，其顯有為自己犯罪之意思，
      依據前面的說明，被告甲○○就事實(一)、(二)部分所為，
      都屬正犯，辯護人上開主張難謂可採。
（四）被告乙○○、甲○○媒介A女為性交易各3次、2次，均是在不
      同的時間及地點進行性交易，且各次性交易時間間隔約近
      2週，而A女證稱：第1次性交易後我就不想做了，但沒有
      直接跟被告2人說不願意做，我是或對於他們的聯繫不回
      覆，或回覆我父母親不讓我出門要求我讀書而拒絕他們，
      但他們會一直聯繫我，並說要來我家找我，我怕家人知道
      我做性交易，才會答應第2次及之後之性交易等語（警一
      卷第74頁、他卷第27頁），可見A女在被告2人媒介下所為
      各次性交易行為，在時間的區隔上確實有中斷，中斷後都
      是被告持續聯繫A女，A女方同意再為性交易，且卷內並無
      證據顯示被告2人有經營應召站或類似行為，是被告2人各
      次行為，均係分別起意媒介性交易，應堪認定。被告2人
      各先後媒介A女從事性交易，犯行間可明確區分，在刑法
      評價上各具獨立性，非一個行為之接續動作，依社會通念
      難認係出於單一犯意決定，應各予分論併罰。被告乙○○及
      其辯護人主張被告乙○○所為應論以接續犯之一罪，礙難採
      認。
（五）刑之減輕
　　1.按犯人口販運罪自首或於偵查中自白，並提供資料因而查
      獲其他正犯或共犯者，減輕或免除其刑，人口販運防制法
      第37條定有明文。查被告2人雖均於偵查中自白屬人口販
      運罪之意圖營利媒介少年為有對價之性交行為罪，然其2
      人係同時為警查獲（見上開偵查報告），其等亦未供出其
      他正犯或共犯，自無上開規定之適用，附此敘明。
　  2.刑法第59條規定
　　  被告甲○○及其辯護人主張：被告甲○○僅係次要角色、參與
      犯罪程度及控制力均不高，且於警詢及偵訊時均詳細交代
      案發經過，及具體指認共犯即被告乙○○之犯罪情節，又其
      於行為時為18歲，亦無刑事前科，其犯罪情狀在客觀上足
      以引起一般人之同情，而顯可憫恕，請依刑法第59條規定
      酌減其刑等語。本院審酌：被告甲○○於事實欄一(一)、(
      二)所示行為時，甫年滿18歲，思慮尚未臻完全成熟，且
      其此前無任何犯罪經起訴或判處罪刑確定的紀錄，有臺灣
      高等法院被告前案紀錄表1份（訴卷第185頁）可佐，堪認
      係其偶然媒介1名少女從事2次性交易，又其於此2次犯行
      中所擔任之角色及分擔之工作並非主導者，犯罪情節顯較
      輕微，且其未因而獲利（詳後述），再者，其犯後始終坦
      承犯行，且具體明確陳述其與被告乙○○之犯罪過程，可徵
      其已有悔悟，而其所犯圖利媒介使少年為有對價之性交罪
      之法定徒刑部分為「3年以上10年以下有期徒刑」，本院
      認縱處以法定最低刑度猶嫌過重，就被告甲○○所犯2罪，
      爰均依刑法第59條之規定，酌減其刑。
（六）爰審酌被告2人明知A女之年紀，為圖己私，主動接近A女
      使之聽從其2人所言從事性交易供其等牟利，致A女經歷數
      次性交易，戕害A女身心健全發展，被告2人之動機目的、
      所為均值非難；再審諸被告2人本案所犯罪名規定之被害
      人涵蓋兒童及少年，而本件案發時A女為13歲之少年，對
      於事理判斷能力及身心發展程度較年紀稍長之少年為低，
      則在量刑上自應與被害人為年紀較長之少年之情形有所區
      隔，而A女表示：本件是被告的錯，我不原諒被告，也不
      接受被告之道歉等語（訴卷第161至162頁），A女之母則
      表示：本案對我們傷害很大等語（訴卷第161頁）；並考
      量被告2人就事實欄一(一)、(二)部分之角色分工，被告
      乙○○為聯繫男客及A女關於性交易事宜、駕車接送A女前往
      性交易地點並待其完成後將其載返家之人暨實際獲利者，
      而被告甲○○則僅同車隨行、指示A女與男客互動時注意事
      項，其角色較屬次要，又被告乙○○另單獨為事實欄一(三)
      部分犯行之犯罪情節；此外，被告乙○○犯後曾否認犯行，
      惟後於偵查中聲請羈押訊問程序及本院審理時則坦承犯行
      ，而被告甲○○始終坦承犯行，然其等迄未與A女及A女之母
      協商和解事宜或賠償A女所受之損害，及被告甲○○於本案
      發生前，並無其他犯罪經判處罪刑確定的紀錄，而被告乙
      ○○前有違反毒品危害防制條例等案件經判處罪刑確定的紀
      錄，有臺灣高等法院被告前案紀錄表2份（訴卷第175至18
      5頁）可佐；末衡以被告乙○○於審理時自陳國中畢業，目
      前無業無收入，身體無重大疾病，幫忙照看哥哥的小孩；
      被告甲○○則於審理時自陳國中畢業，目前在酒吧上班，身
      體無重大疾病，扶養爺爺奶奶（訴卷第159頁）等一切情
      狀，分別量處如附表主文欄所示之刑，並就罰金刑部分，
      諭知易服勞役之折算標準。
（七）再者，本院考量：被告2人所犯各罪之罪名相同、時間密
      接程度、侵害同一人即A女之法益、次數，及其2人上述整
      體犯行所呈現之人格、犯罪傾向、應罰適當性，兼衡以刑
      法第51條數罪併罰定應執行刑之立法所採之限制加重原則
      及刑罰衡平，就被告乙○○所犯事實欄一(一)至(三)犯行，
      及就被告甲○○所犯事實欄一(一)、(二)犯行，分別定應執
      行刑如主文所示，並就執行刑中併科罰金部分，諭知如易
      服勞役的折算標準。
（八）被告甲○○未曾因故意犯罪而受有期徒刑以上刑之宣告，已
      如前述。其於為本案犯行時，甫年滿18歲，於此2次犯行
      中所處的地位及分擔之工作較輕微，犯後也能坦承犯行、
      反省自身行為對他人所造成的嚴重損害，相信其經歷此次
      被偵辦犯罪及法院判刑的過程後，應知警惕而避免日後再
      犯，再考量對於因一時失慮而犯罪且知所悔悟者給予自新
      的機會，可以避免短期自由刑所造成中斷犯罪者原本生活
      、產生刻板負面印象等不利於回歸社會的缺點。綜上所述
      ，本院認為被告甲○○被判處的刑責，以暫不執行較為適當
      ，故依據刑法第74條第1項第1款規定，予以宣告緩刑5年
      。又為了使其記取教訓並建立尊重法治之正確觀念，本院
      認為對其所宣告之緩刑有附帶一定條件的必要，所以依照
      刑法第74條第2項第4、5、8款的規定，要求其應向公庫支
      付100,000元，及應向指定的政府機關、政府機構、行政
      法人、社區，或其他符合公益目的的機構或團體，提供24
      0小時的義務勞務，及應接受5場次的法治教育課程，另同
      時依照刑法第93條第1項第2款的規定，宣告其應於緩刑期
      間付保護管束。又依照刑法第75條之1第1項第4款的規定
      ，若其日後違反上述緩刑條件而情節重大，足認宣告緩刑
      無法達到原本預期的效果，而有執行刑罰的必要時，可以
      撤銷本件緩刑的宣告，併予敘明。
三、沒收
    按人口販運防制法第35條第1項雖規定：「犯人口販運罪者
    ，其因犯罪所得財物或財產上利益，除應發還被害人外，不
    問屬於加害人與否，沒收之。全部或一部不能沒收時，追徵
    其價額或以其財產抵償之」，但該規定是於105年7月1日之
    前就已制定、施行，而依刑法施行法第10條之3第2項規定：
    「105年7月1日前施行之其他法律關於沒收、追徵、追繳、
    抵償之規定，不再適用」。因此，被告2人上開所犯意圖營
    利媒介少年為有對價之性交行為罪，雖亦構成人口販運罪，
    但應以刑法相關規定，作為沒收犯罪所得的依據。又共同正
    犯犯罪所得之沒收，應就各人分得之數定之（最高法院104
    年度第13次刑事庭會議決議、104年度台上字第2596號、104
    年度台上字第2521號判決要旨參照）。查A女就事實欄一(一
    )至(三)所示性交易代價各為10,000元，各扣除交與A女之3,
    000元外，其餘7,000元均由被告乙○○1人取得乙情，業據被
    告2人陳述在卷（訴卷第158頁），此部分即屬被告乙○○之犯
    罪所得，而此等犯罪所得未據扣案，自應依刑法第38條之1
    第1項前段、第3項規定，分別於被告乙○○所犯事實欄一(一)
    至(三)罪刑項下宣告沒收7,000元，於全部或一部不能沒收
    或不宜執行沒收時，追徵其價額。另卷內乏積極證據證明被
    告甲○○有分得上開款項或實際取得任何對價或報酬，自無從
    對其諭知沒收或追徵犯罪所得。
據上論斷，應依刑事訴訟法第299 條第1 項前段，判決如主文。
本案經檢察官丙○○提起公訴，檢察官楊翊妘到庭執行職務。
中    華    民    國    111    年    8    月    24   日
                  刑事第七庭  審判長  法  官  周佑倫
                                      法  官  蔡宜靜
                                      法  官  黄筠雅
以上正本證明與原本無異。
如不服本判決應於收受本判決後20日內向本院提出上訴書狀，其
未敘述上訴理由者，並得於提起上訴後20日內向本院補提理由書
狀（均須按他造當事人之人數附繕本）「切勿逕送上級法院」。
中　　華　　民　　國　　111 　年　　8 　　月　　24　　日
　　　　　　　　　　　　　　　　　　　書記官　郭力瑋　　
附錄本案論罪科刑法條全文：
兒童及少年性剝削防制條例第32條
引誘、容留、招募、媒介、協助或以他法，使兒童或少年為有對
價之性交或猥褻行為者，處一年以上七年以下有期徒刑，得併科
新臺幣三百萬元以下罰金。以詐術犯之者，亦同。
意圖營利而犯前項之罪者，處三年以上十年以下有期徒刑，併科
新臺幣五百萬元以下罰金。
媒介、交付、收受、運送、藏匿前二項被害人或使之隱避者，處
一年以上七年以下有期徒刑，得併科新臺幣三百萬元以下罰金。
前項交付、收受、運送、藏匿行為之媒介者，亦同。
前四項之未遂犯罰之。

附表
編號 犯罪事實 主文 1 事實欄一、(一) 乙○○共同意圖營利而媒介使少年為有對價之性交行為，處有期徒刑參年陸月，併科罰金新臺幣肆萬元，罰金如易服勞役，以新臺幣壹仟元折算壹日；未扣案之犯罪所得新臺幣柒仟元沒收，於全部或一部不能沒收或不宜執行沒收時，追徵其價額。    甲○○共同意圖營利而媒介使少年為有對價之性交行為，處有期徒刑壹年玖月，併科罰金新臺幣貳萬元，罰金如易服勞役，以新臺幣壹仟元折算壹日。 2 事實欄一、(二) 乙○○共同意圖營利而媒介使少年為有對價之性交行為，處有期徒刑參年陸月，併科罰金新臺幣肆萬元，罰金如易服勞役，以新臺幣壹仟元折算壹日；未扣案之犯罪所得新臺幣柒仟元沒收，於全部或一部不能沒收或不宜執行沒收時，追徵其價額。    甲○○共同意圖營利而媒介使少年為有對價之性交行為，處有期徒刑壹年玖月，併科罰金新臺幣貳萬元，罰金如易服勞役，以新臺幣壹仟元折算壹日。 3 事實欄一、(三) 乙○○意圖營利而媒介使少年為有對價之性交行為，處有期徒刑參年陸月，併科罰金新臺幣肆萬元，罰金如易服勞役，以新臺幣壹仟元折算壹日；未扣案之犯罪所得新臺幣柒仟元沒收，於全部或一部不能沒收或不宜執行沒收時，追徵其價額。 
卷宗標目對照表
1.屏東縣政府警察局屏東分局屏警分偵字第11031937800號卷宗，稱警一卷； 2.屏東縣政府警察局屏東分局屏警分偵字第11033765900號卷宗，稱警二卷； 3.臺灣橋頭地方檢察署110年度他字第2873號卷宗，稱他卷； 4.臺灣橋頭地方檢察署110年度偵字第16589號卷宗，稱偵一卷； 5.臺灣橋頭地方檢察署111年度偵字第1036號卷宗，稱偵二卷； 6.臺灣橋頭地方檢察署111年度偵字第1046號卷宗，稱偵三卷； 7.本院110年度聲羈字第210號卷宗，稱聲羈卷； 8.本院111年度訴字第187號卷宗，稱訴卷。